【裁判字號】    97,家聲,120
【裁判日期】    971030
【裁判案由】    同意變賣遺產
【裁判全文】
臺灣嘉義地方法院民事裁定             97年度家聲字第120號
聲  請  人  行政院國軍退除役官兵輔導委員會嘉義榮民服務處
法定代理人  甲○○
上開聲請人聲請准予變賣被繼承人邱崗之遺產事件，本院裁定如
下：
    主      文
被繼承人邱崗 (Ｚ000000000號)所遺坐落（重測後）嘉義市○○
段000-0000地號土地，面積69平方公尺、權利範圍全部，及坐落
（重測後）嘉義市○○段241建號建物即門牌號碼為嘉義市○○
路406號1、2樓及騎樓，總面積89.74平方公尺、權利範圍全部，
准予變賣。
聲請程序費用由被繼承人邱崗之遺產負擔。
    理      由
一、按被繼承人在台灣地區之遺產，由大陸地區人民依法繼承者
    ，其所得財產總額，每人不得逾新臺幣二百萬元；第一項遺
    產中，有以不動產為標的者，應將大陸地區繼承人之繼承權
    利折算為價額，臺灣地區與大陸地區人民關係條例第67條第
    1 項前段及第4 項前段定有明文。次按亡故退除役官兵遺產
    ，除設籍於行政院國軍退除役官兵輔導委員會（以下簡稱輔
    導會）所屬安養機構者，由該安養機構為遺產管理人外；餘
    由設籍地輔導會所屬之退除役官兵服務機構為遺產管理人；
    遺產管理人為清償債權、交付遺贈物或移交遺產給大陸地區
    繼承人，有變賣遺產之必要者，應聲請法院許可後辦理，退
    除役官兵死亡無人繼承遺產管理辦法第4 條、第8 條之1 亦
    有明文規定。
二、本件聲請意旨略以：聲請人為被繼承人邱崗之遺產管理人，
    前曾聲請本院以93年度家催字第15號民事裁定准予公示催告
    該被繼承人大陸地區以外之繼承人、債權人及受遺贈人，於
    公示催告最後登載新聞紙之日起1年2月內，承認繼承、報明
    債權及願受遺贈與否之聲明，聲請人已將公告內容於93年5
    月23日刊載於台灣新生報第7版，上開公告期限已經屆滿。
    被繼承人邱崗在台為單身亡故榮民，且在台灣並無繼承人，
    而於大陸地區繼承人計有3人，發還現金遺款為新台幣20 0
    萬元，尚遺留有不動產，故應將繼承人繼承之不動產以折算
    價額方式發還大陸繼承人，爰依臺灣地區與大陸地區人民關
    係條例第67條第1、4項規定，聲請准予變賣被繼承人邱崗所
    遺上開不動產，將標售之價款依規定俾其大陸親屬繼承等語
    。
三、經查：聲請人主張之前開事實，業據提出本院93年度家催字
    第15號民事裁定影本及確定證明書、土地及建物所有權狀影
    本、土地及建物登記第一類謄本影本、登報證明、本院96年
    10月3 日嘉院龍民勤94聲繼第14號函、繼承系統表、親屬關
    係公證書、委託書公證書、財團法人海峽交流基金會證明、
    遺產收支查詢作業單等為證，應堪信為真實。從而，聲請人
    依前揭規定，聲請准予變賣被繼承人邱崗所遺上開不動產，
    為有理由，應予准許。
四、爰依非訟事件法第21條第1項前段、第157條之規定，裁定如
    主文。
中    華    民    國    97    年    10    月    30    日
                      家事法庭法  官  涂裕洪
以上正本係照原本作成。
如對本裁定抗告，須於裁定送達後10日之不變期間內，向本院提
出抗告狀，並繳納抗告費新臺幣1,000元。
中    華    民    國    97    年    10    月    30    日
                              書記官  李靜華


司法院資訊處製作；財團法人民間司法改革基金會備份。
